臺灣高雄地方法院刑事判決　　　　　　 100年度審易字第31號
公　訴　人　臺灣高雄地方法院檢察署檢察官
被　　　告　鍾曜鴻
上列被告因竊盜案件，經檢察官提起公訴（99年度偵字第32917
號），本院判決如下：
    主  文
鍾曜鴻犯毀越安全設備竊盜罪，累犯，處有期徒刑壹年。
    事  實
一、鍾曜鴻前因違反職役職責案件，經國防部南部地方軍事法院
    以民國94年度和審字第217 號判決判處有期徒刑1 年確定，
    於95年5 月22日執行完畢。詎仍不知警惕，意圖為自己不法
    之所有，於99年6 月3 日14時31分許，在高雄市鳳山區○○
    ○街120 號之曾維昌住處前騎樓，以踩踏騎樓柱子電錶箱攀
    爬至曾維昌前揭住處2 樓外，徒手剝除該住處2 樓固定式窗
    戶與牆面間之黏著劑，再將窗戶玻璃往內推之方式，破壞該
    窗戶之防盜功能，侵入曾維昌前揭住處內，竊取曾維昌所有
    之ASPIRE廠牌筆記型電腦1 台、GARMIN廠牌GPS 衛星導航器
    1 台、SONY廠牌數位攝影機1 台、CANON 廠牌數位相機1 台
    、PRAKTICA DCZ10.4廠牌數位相機2 台、中國信託銀行存摺
    1 本、郵局存摺1 本及印章2 顆（總價值約新臺幣9 萬元）
    。嗣因曾維昌發現遭竊，乃報警處理，警方依監視錄影器畫
    面及鍾曜鴻所留之指紋而循線查獲。
二、案經高雄市政府警察局鳳山分局報告臺灣高雄地方法院檢察
    署檢察官偵查起訴。
    理  由
一、按被告以外之人於審判外之言詞或書面陳述，除法律有規定
    者外，不得作為證據。又被告以外之人於審判外之陳述，雖
    不符前4 條之規定，而經當事人於審判程序同意作為證據，
    法院審酌該言詞陳述或書面陳述作成時之情況，認為適當者
    ，亦得為證據。當事人、代理人或辯護人於法院調查證據時
    ，知有第159 條第1 項不得為證據之情形，而未於言詞辯論
    終結前聲明異議者，視為有前項之同意，刑事訴訟法第159
    條第1 項、第159 條之5 第1 項、第2 項分別定有明文。查
    本案認定事實所引用之卷證資料，除原已符同法第159 條之
    1 至第159 條之4 規定、及法律另有規定等傳聞法則例外規
    定，而得作為證據外，其餘卷證資料，並無證據證明係公務
    員違背法定程序所取得，而檢察官、被告等於本院審理時，
    均不爭執其證據能力，且本院審酌前揭證據作成時之情況，
    並無違法取證之瑕疵，亦認以之作為證據為適當，是本件有
    關被告以外之人於審判外之言詞或書面陳述等供述證據，依
    前揭法條意旨，自均得為證據。
二、上開事實，業據被告於警詢、偵查及本院審理中坦認不諱。
    核與證人曾維昌於警詢中證述之情節相符；並有內政部警政
    署刑事警察局鑑定書（發文日期99年6 月21日、發文字第09
    90079736號）、高雄市政府警察局鳳山分局刑案現場勘察報
    告（含勘察採證同意書、竊案現場平面簡圖、照片）、高雄
    市鳳山區○○○街120 號鄰近監視器拍攝畫面照片附卷可證
    ，被告自白可堪採信。從而，本件事證明確，被告犯行堪以
    認定，應依法論科。
三、按刑法第321 條第1 項第2 款所謂安全設備，係指依社會通
    常觀念足認為防盜之設備而言，窗戶具有防盜之作用，應屬
    刑法第321 條第1 項第2 款所定之其他安全設備（最高法院
    55年臺上字第547 號判例、45年臺上字第1443號判例參照）
    。本件被告係以踩踏騎樓柱子電錶箱攀爬至曾維昌住處2 樓
    外，徒手剝除該住處2 樓固定式窗戶與牆面間之黏著劑，再
    將窗戶玻璃往內推之方式，侵入曾維昌前揭住處之事實，業
    據被告於本院審理中坦白承認，並有前揭現場看察照片可參
    ，足認該窗戶非再以黏著方式附於牆面，或改裝成可供上鎖
    之窗戶形式，不足以達防盜之功能，其前揭功能業因被告之
    破壞而喪失無訛。是核被告所為，係犯刑法第321 條第1 項
    第2 款之毀越安全設備竊盜罪。又被告有事實欄所載之前科
    紀錄，於95年5 月22日執行完畢之事實，有卷附臺灣高等法
    院被告前案紀錄表可參，其受有期徒刑執行完畢5 年內，故
    意再犯有期徒刑以上之罪，為累犯，應加重其刑。本院審酌
    被告正值青年，不思以正途取財，未能尊重他人財產權，且
    尚未賠償被害人損失，行為顯然可議，惟慮及被告坦承犯行
    ，態度尚可等一切情狀，量處如主文所示之刑，以資懲儆。
據上論結，應依刑事訴訟法第299 條第1 項前段，刑法第321 條
第1 項第2 款、第47條第1 項 ，判決如主文。
本案經檢察官王兆琳到庭執行職務。
中    華    民    國   100    年    1     月    26    日
                  刑事第十庭    法  官  方錦源
以上正本證明與原本無異。
如不服本判決應於收受判決後10日內向本院提出上訴書狀，並應
敘述具體理由。其未敘述上訴理由者，應於上訴期間屆滿後20日
內向本院補提理由書(均須按他造當事人之人數附繕本)「切勿逕
送上級法院」。
                                書記官  冒佩妤
中    華    民    國  100     年    1     月    26    日
附錄本件論罪科刑之法條：
中華民國刑法(94.02.02)第321條
（加重竊盜罪）
犯竊盜罪而有左列情形之一者，處 6 月以上、 5 年以下有期徒
刑：
一  於夜間侵入住宅或有人居住之建築物、船艦或隱匿其內而犯
    之者。
二  毀越門扇、牆垣或其他安全設備而犯之者。
三  攜帶兇器而犯之者。
四  結夥三人以上而犯之者。
五  乘火災、水災或其他災害之際而犯之者。
六  在車站或埠頭而犯之者。
前項之未遂犯罰之。